【裁判字號】    97,交聲,3075
【裁判日期】    971128
【裁判案由】    違反道路交通管理處罰條例聲明異議
【裁判全文】
臺灣臺北地方法院交通事件裁定        97年度交聲字第3075號
原處分機關  臺北市交通事件裁決所
聲明異議人
即受處分人  甲○○
上列異議人因違反道路交通管理處罰條例案件，對於臺北市交通
事件裁決所民國97年11月14日所為之裁決處分（原處分案號：北
市裁罰字第裁22-1AD451393號）聲明異議，本院裁定如下：
    主  文
異議駁回。
    理  由
一、原處分機關臺北市交通事件裁決所以聲明異議人即受處分人
    於民國97年11月3日上午11時34分，因其所有之車號GPC-725
    號重型機車，在臺北市○○區○○路28巷五號週邊劃有紅線
    路段即禁止臨時停車處所停車，而為臺北市政府警察局交通
    警察大隊員警以異議人有違反道路交通管理處罰條例第56條
    第1項第1款規定即在劃有紅線路段即禁止臨時停車處所停車
    之行為，予以拍照存證後逕行舉發。嗣異議人於舉發通知單
    上所載應到案日期即97年12月5日前，向原處分機關提出申
    訴，經原處分機關認為無理由，乃依道路交通管理處罰條例
    第56條第1項第1款及違反道路交通管理事件統一裁罰基準表
    之規定，裁罰異議人新臺幣（以下同）600元罰鍰。
二、聲明異議意旨略以：本人認為該紅線離圍牆空間距離70至80
    公分寬度，造成可停放機車之陷阱云云。
三、按汽車駕駛人停車時，在禁止臨時停車處所停車，處新臺幣
    600元以上1,200元以下罰鍰，道路交通管理處罰條例第56條
    第1項第1款定有明文。經查，本件聲明異議人即受處分人於
    97年11月3日上午11時34分，因其所有之車號GPC-725 號重
    型機車，在臺北市○○區○○路28巷五號週邊劃有紅線路段
    即禁止臨時停車處所停車，而為臺北市政府警察局交通警察
    大隊員警以異議人有違反道路交通管理處罰條例第56條第1
    項第1款規定即在劃有紅線路段即禁止臨時停車處所停車之
    行為，予以拍照存證後逕行舉發等情，為異議人所不爭執，
    ，並有採證照片附卷可參。異議人固以前開情詞為辯，惟按
    道路交通標誌標線號誌設置規則第149條第1項第5款規定：
    「紅實線：設於路側，用以禁止臨時停車」，而禁止臨時停
    車紅實線之設置，係為考量路段實際條件及行車安全確不適
    停車所繪設，目的在禁止所有車輛於繪設該類標線路段上之
    任何停車行為，故其禁止停車之效力係擴及標線之左右兩側
    至路權範圍為止，禁停路段並無內外左右之分，且供公眾通
    行之公路、街道、巷衖，均有維護交通秩序與安全必要。主
    管機關權衡後，繪設禁止臨時停車紅色實線，人民即有遵守
    義務，核與該禁止臨時停車處所是否與路旁建物留有間隔，
    或間隔寬窄無涉。本件異議人既坦承於上揭時地停車之事實
    ，而該處已繪設有紅色實線之禁止臨時停車標線，且其停車
    之位置緊鄰紅色實線，實際上已足以妨害他人通行，自屬不
    得停車之處所，是異議人上開所辯，委無可採。從而，原處
    分機關依道路交通管理處罰條例第56條第1項第1款及違反道
    路交通管理事件統一裁罰基準表之規定，裁處異議人罰鍰
    600 元，於法自無不合，異議人之異議為無理由，應予駁回
    。
四、據上論斷，應依道路交通管理處罰條例第87條第2項，道路
    交通案件處理辦法第19條，裁定如主文。
中    華    民    國    97    年    11    月    28    日
                  交通法庭      法  官  鄭昱仁
以上正本證明與原本無異。
如不服本裁定，應於裁定送達後5日內向本院提出抗告狀。
                                書記官  宋德華
中    華    民    國    97    年    11    月    28    日


司法院資訊處製作；財團法人民間司法改革基金會備份。
